

Info

- pellabeuf@gmail.com
- Paris, France
- In Linkedin
- Github
- Medium
- **X** X

Profil

Fort de **5 ans** d'expérience en développement full stack et blockchain, je suis un développeur passioné et déterminé. Mon objectif est de continuer à apprendre et à exceller dans le domaine de la blockchain, afin de contribuer activement à cette écosystème en pleine expansion.

Langues

Français, Anglais

Centres d'intérêt

Technologie et innovation Blockchain Finance Immobilier Sport

Foulques Pellabeuf

Développeur Full Stack & Blockchain

Compétences techniques

Langages de programmation

TypeScript Solidity NestJs Docker React/Next.js ۸۱۸/۵ Database Rust Tailwind Circom ORM Grafana Angular Noir-lang Elasticsearch Sequelize Hardhat/Forge Redis Bootstrap Prisma

Subgraph GraphQL

Expériences

Morpho

2024 - Present

Développeur Blockchain

Je me concentre sur le développement et l'optimisation des futures versions de Morpho, en exploitant des technologies basées sur **JavaScript** pour améliorer la scalabilité, les performances et l'intégration fluide.

Onbrane

2023 - 2024

Lead Développeur Blockchain

J'ai développé une application financière décentralisée EVM pour une entreprise financière qui compte +5 billions € échangés, en utilisant de la cryptographie telles que ZKP et le chiffrement homomorphe pour garantir la confidentialité des produits de dette.

Hexalabs

2022 - 2023

Développeur Full Stack & Blockchain

J'ai développé des interfaces Next.js, déployé des projets blockchain en Solidity (**DeFi, Marketplace NFT**, etc.), et développé des backends.

Toys films

2020 - 2022

Développeur Full Stack

Education

Université Hetic

2017 - 2020

Bachelor en informatique

Formation axée sur la création de contenu 3D temps réel, couvrant les **mathématiques appliquées** et le **développement web**.